【裁判字號】    92,訴,1191
【裁判日期】    921104
【裁判案由】    違反槍砲彈藥刀械管制條例
【裁判全文】
臺灣桃園地方法院刑事判決                        九十二年度訴字第一一九一號
    公  訴  人  臺灣桃園地方法院檢察署檢察官
    被      告  甲○○
右列被告因違反槍砲彈藥刀械管制條例案件，經檢察官提起公訴（九十一年度偵字第
二○七七二號)，本院判決如左：
    主  文
甲○○未經許可，寄藏可發射子彈具有殺傷力之改造玩具手槍，處有期徒刑壹年陸月
，併科罰金新臺幣壹拾貳萬元，罰金部分如易服勞役以參佰元即新臺幣玖佰元折算壹
日。扣案之仿ＢＥＲＥＴＴＡ廠半自動之可發射子彈具有殺傷力之改造玩具手槍壹支
（槍枝管制編號：0000000000，含彈匣貳個）、子彈拾壹顆沒收。
    事  實
一、甲○○未經許可於民國九十一年十一月十二日，在桃園縣平鎮市○○路巷口龍安
    國中前，受姓名年籍不詳綽號「楊桃」之成年男子之寄託，代為將「楊桃」所有
    仿ＢＥＲＥＴＴＡ廠半自動之可發射子彈具有殺傷力之改造玩具手槍一支（槍枝
    管制編號：0000000000，含彈匣二個），及改造之具殺傷力子彈十七
    顆，藏放於其位於同右縣市○○路五十八號八樓之租屋處。嗣於同年月十三日八
    時許，甲○○接獲「楊桃」指示返還該槍、彈，乃攜帶上開手槍（含一個彈匣）
    及部分子彈，駕駛車牌號碼三Ｄ─七○二九號自用小客車外出，經警循線在桃園
    縣楊梅鎮○○路一五八巷攔獲，並當場在其上衣口袋內取出改造子彈三顆，且在
    其上開汽車內起出前開改造手槍一支、改造子彈三顆及內裝有改造子彈七顆之彈
    匣一個。其後甲○○自願帶同員警前往其上開租屋處，起出其餘之彈匣一個及改
    造子彈四顆。
二、案經桃園縣警察局平鎮分局報告臺灣桃園地方法院檢察署檢察官偵查起訴。
    理  由
壹、程序部分：
    本件被告甲○○被訴違反槍砲彈藥刀械管制條例案件，經本院訊問被告後，被告
    為有罪之陳述，本院爰依刑事訴訟法第二百七十三條之一第一項之定裁定由受命
    法官獨任審判程序，合先敘明。
貳、實體部分：
一、右揭犯罪事實，業據被告甲○○坦承不諱，此外，並有桃園縣警察局平鎮分局搜
    索、扣押筆錄及同意搜索證明書、扣押物品目錄表各二份，及搜索過程之照片八
    張、扣案之槍、彈照片一張（參偵卷第五至十頁、第五十七頁、第五十八頁）附
    卷，及上開改造手槍一支、彈匣二個、改造子彈十七顆扣案可資佐證。而扣案之
    改造手槍及子彈，均具有殺傷力，並據內政部警政署刑事警察局鑑定在案，亦有
    該局九十二年一月二十三日刑鑑字第○九一○三一五七八九號槍彈鑑定書在卷可
    考（參偵卷第一九八至二○四頁）。是被告自白應與事實相符，可以採信。本件
    事證明確，被告犯行洵堪認定。
二、核被告所為係犯槍砲彈藥刀械管制條例第十一條第四項之未經許可寄藏可發射子
    彈具有殺傷力之改造玩具手槍罪，及同條例第十二條第四項未經許可寄藏子彈罪
    。又寄藏係指受託寄存並為藏匿，受託保管之人於事理本質上當然持有該標的物
    ，故保管本身即為寄藏概念之核心，保管行為本身即為持有，而持有顯係受寄之
    當然結果（最高法院七十四年臺上字第三四○○號判例可資參照），是持有行為
    既係寄藏行為之當然結果，自不得另論持有罪。被告同時同地受託寄藏上開改造
    之手槍一支（含彈匣二個），及子彈十七顆，係以一寄藏行為，同時觸犯數罪名
    ，為想像競合犯，應從一重之未經許可寄藏具有殺傷力可發射子彈之槍枝罪處斷
    。爰審酌被告未經許可寄藏之槍枝及子彈多達十七顆，對於他人之人身安全、社
    會治安可能造成之危害非輕，惟念其在此持有之期間內，未曾持該槍枝、子彈造
    成實害及犯後坦承犯行等一切情狀，量處如主文所示之刑。併科罰金之部分，並
    諭知易服勞役之折算標準。
三、扣案之具殺傷力之由玩具金屬手槍，換裝土造金屬槍管改造而成之改造手槍一支
    （槍制管制編號0000000000號，含彈匣二個），及供上述改造手槍使
    用之亦具有殺傷力之改造子彈驗餘十一顆均屬違禁物，爰併依刑法第三十八條第
    一項第一款之規定宣告沒收。至另扣案之改造子彈六顆，業於鑑定時經鑑定機關
    試射，已非可供槍枝使用具有殺傷力之子彈，不屬違禁物，無由依刑法第三十八
    條第一項第一款規定諭知沒收，併此敘明。
據上論斷，應依刑事訴訟法第二百九十九條第一項前段、第二百七十三條之一第一項
，槍砲彈藥刀械管制條例第十一條第四項、第十二條第四項，刑法第十一條前段、第
五十五條、第四十二條第二項、第三十八條第一項第一款，罰金罰鍰提高標準條例第
二條，現行法規所定貨幣單位折算新台幣條例第二條，判決如主文。
本案經檢察官羅秀蓮到庭執行職務。
中      華      民      國    九十二    年     十一     月      四      日
                                臺灣桃園地方法院刑事第十庭
                                    法      官  李  桂  英
右正本證明與原本無異。
如不服本判決，應於判決送達後十日內向本院提出上訴狀( 應附繕本 )，上訴於
臺灣高等法院。
                                    書  記  官  張  淑  芬
中        華        民        國   九十二   年    十一   月      四     日
附錄本案論罪科刑法條全文：
槍砲彈藥刀械管制條例第十一條第四項、第十二條第四項：
槍砲彈藥刀械管制條例第十一條
未經許可，製造、販賣或運輸第四條第一項第一款所稱其他可發射金屬或
子彈具有殺傷力之各式槍砲者，處五年以上有期徒刑，併科新臺幣一千萬
元以下罰金。
未經許可，轉讓、出租或出借前項所列槍砲者，處三年以上十年以下有期
徒刑，併科新臺幣七百萬元以下罰金。
意圖供自己或他人犯罪之用，而犯前二項之罪者，處無期徒刑或七年以上
有期徒刑，併科新臺幣一千萬元以下罰金。
未經許可，持有、寄藏或意圖販賣而陳列第一項所列槍砲者，處一年以上
七年以下有期徒刑，併科新臺幣七百萬元以下罰金。
第一項至第三項之未遂犯罰之。
槍砲彈藥刀械管制條例第十二條
未經許可，製造、販賣或運輸子彈者，處一年以上七年以下有期徒刑，併
科新台幣五百萬元以下罰金。
未經許可，轉讓、出租或出借子彈者，處六月以上五年以下有期徒刑，併
科新台幣三百萬元以下罰金。
意圖供自己或他人犯罪之用，而犯前二項之罪者，處三年以上十年以下有
期徒刑，併科新台幣七百萬元以下罰金。
未經許可，持有、寄藏或意圖販賣而陳列子彈者，處五年以下有期徒刑，
併科新台幣三百萬元以下罰金。
第一項至第三項之未遂犯罰之。


司法院資訊處製作；財團法人民間司法改革基金會備份。
